【裁判字號】    99,重訴,1
【裁判日期】    990202
【裁判案由】    違反毒品危害防制條例
【裁判全文】
臺灣屏東地方法院刑事判決              98年度重訴字第21號
公  訴  人  臺灣屏東地方法院檢察署檢察官
被      告  乙○○
指定辯護人  史雙全律師
被      告  丙○○
選任辯護人  樓嘉君律師
被      告  丁○○
指定辯護人  本院公設辯護人甲○○
上列被告因違反毒品危害防制條例案件，經檢察官提起公訴（98
年度偵字第5994號），及追加起訴（98年度偵字第8345號），本
院判決如下：
    主  文
乙○○共同製造第二級毒品，累犯，處有期徒刑陸年。扣案如附
表編號1 、6 至8 、10、12、39所示第二級毒品甲基安非他命（
不含盛裝之外包裝、燒杯、外桶）均沒收銷燬之；扣案如附表編
號2 至5 、9 、11、13至15、17至35、37至38、42所示之物及盛
裝扣案如附表一編號1 、6 至8 、10、12、39所示第二級毒品甲
基安非他命之外包裝袋、燒杯、外桶，均沒收。
丙○○共同製造第二級毒品，累犯，處有期徒刑伍年。扣案如附
表編號1 、6 至8 、10、12、39所示第二級毒品甲基安非他命（
不含盛裝之外包裝、燒杯、外桶）均沒收銷燬之；扣案如附表編
號2 至5 、9 、11、13至15、17至35、37至38、42所示之物及盛
裝扣案如附表一編號1 、6 至8 、10、12、39所示第二級毒品甲
基安非他命之外包裝袋、燒杯、外桶，均沒收。
丁○○共同製造第二級毒品，累犯，處有期徒刑肆年。扣案如附
表編號1 、6 至8 、10、12、39所示第二級毒品甲基安非他命（
不含盛裝之外包裝、燒杯、外桶）均沒收銷燬之；扣案如附表編
號2 至5 、9 、11、13至15、17至35、37至38、42所示之物及盛
裝扣案如附表一編號1 、6 至8 、10、12、39所示第二級毒品甲
基安非他命之外包裝袋、燒杯、外桶，均沒收。
    事  實
一、乙○○（一）前於民國79年間，因違反麻醉藥品管理條例案
    件，經臺灣高等法院判處有期徒刑5 年，上訴後，經最高法
    院以81年度台上字第1591號判決駁回上訴確定：（二）復因
    違反槍砲彈藥刀械管制條例案件，經臺灣高等法院花蓮分院
    以80年度上易字第68號判決判處有期徒刑3 月確定；（三）
    又因違反麻醉藥品管理條例案件，經臺灣高等法院花蓮分院
    以80年度上易字第124 號判決判處有期徒刑6 月確定；（四
    ）因違反槍砲彈藥刀械管制條例案件，經臺灣臺東地方法院
    以81年度易字第175 號判決判處有期徒刑4 月確定。（五）
    復因違反槍砲彈藥刀械管制條例案件，經臺灣臺東地方法院
    以81年度易字第285 號判決判處有期徒刑3 月確定。（六）
    另因違反麻醉藥品管理條例案件，經臺灣臺東地方法院以81
    年度易字第300 號判決判處有期徒刑7 月確定。上開（一）
    至（三）及（四）至（六）所示罪刑，分別經臺灣高等法院
    花蓮分院以81年度聲字第38號裁定定其應執行有期徒刑5 年
    4 月確定；臺灣臺東地方法院以81年度聲字第319 號裁定定
    其應執行有期徒刑1 年確定；前揭所定應執行之有期徒刑1
    年、5 年4 月接續執行，於83年11月10日縮短刑期假釋出監
    ，嗣經撤銷假釋，應執行殘刑有期徒刑3 年5 月24日。（七
    ）尚先後因違反麻醉藥品管理條例案件，經臺灣高等法院花
    蓮分院分別以84年度上易字第388 號、87年度上更一字第84
    號判決各判處有期徒刑7 月、3 年10月確定。與上開殘刑有
    期徒刑3 年5 月24日接續執行，於88年10月26日縮短刑期假
    釋出監，復因撤銷假釋，應執行殘刑有期徒刑3 年11月1 日
    ，於94年1 月25日縮刑期滿執行完畢。丙○○前於87年間，
    因違反毒品危害防制條例案件案件，經臺灣高等法院以88年
    度上訴字第3075號判決判處有期徒刑4 年，上訴後，經最高
    法院89年台上字第312 號駁回上訴確定，另因違反槍砲彈藥
    刀械管制條例案件，經臺灣士林地方法院以87年度訴字第56
    8 號判決判處有期徒刑1 年2 月，併科罰金新臺幣（下同）
    5,000 元，並應於刑之執行完畢或赦免後，令入勞動場所強
    制工作3 年；上開罪刑接續執行，於92年3 月7 日因縮短刑
    期假釋出監，於93年8 月17日保護管束期滿，未經撤銷假釋
    視為執行完畢。另丁○○前於94年間因施用第一級、第二級
    毒品案件，經臺灣新竹地方法院以94年度訴字第881 號，各
    判處有期徒刑7 月、11月，並定其應執行有期徒刑1 年4 月
    確定。復因贓物案件，經同院以96年度竹簡字第503 號判處
    有期徒刑3 月確定。上開3 罪，經同院以96年度聲減字第16
    28號裁定減刑，並定其應執行有期徒刑9 月又15日，於96年
    7 月16日中華民國九十六年罪犯減刑條例施行之日執行完畢
    。
二、乙○○、丙○○、丁○○等人均明知甲基安非他命係毒品危
    害防制條例第2 條第2 項第2 款所管制之第二級毒品，非經
    許可，不得製造、持有。丙○○為清償債務，竟於98年7 月
    間某日起，與乙○○商議製作第二級毒品甲基安非他命，約
    由丙○○提供屏東縣九如鄉○○街41巷28號其岳母住處，作
    為製造甲基安非他命之場所；乙○○則負責提供、購置製造
    第二級毒品甲基安非他命所需之技術、器具及先驅原料假麻
    黃之藥錠暨如附表所示紅磷、碘等化學原料，並招約有意
    學習製造甲基安非他命技術之丁○○協助、參與。3 人即共
    同基於製造第二級毒品甲基安非他命之犯意聯絡，推由乙○○、丁○○陸續購買、搬運製造毒品所需器具至上開製毒地
    點後，乙○○並於98年8 月8 日駕駛車牌號碼9496-UP 號自
    用小客車搭載丁○○前往上址，由丙○○、丁○○依乙○○
    教授之方法，自乙○○所提供藥錠中萃取出先驅原料假麻黃
    後，再配合紅磷法之鹵化階段、純化階段製出甲基安非他
    命結晶鹽，即將假麻黃鹼、紅磷、碘、蒸餾水等物，先後置
    入燒瓶中加熱，經冷卻、過濾程序後，再加入氫氧化鈉調整
    至適當酸鹼值，待產生油狀物後，進行經通入鹽酸、加熱、
    冷凍等步驟，即可完成製造，取得甲基安非他命結晶成品。
    期間乙○○亦不時前往上址，與丙○○、丁○○等共同研議
    製造甲基安非他命之方式，並確認進度。嗣於98年8 月13日
    下午5 時15分許，經法務部調查局臺北市調查處人員持由屏
    東縣調查站向本院聲請之搜索票至上址執行搜索，扣得如附
    表編號1 、6 至8 、10、12、39所示第二級毒品甲基安非他
    命，及乙○○所有供與丙○○、丁○○共同犯製造第二級毒
    品罪所用之扣案如附表編號2 至5 、9 、11、13至15、17至
    25、27至35、37之1 中使用過之注射針筒1 支、37之2 、37
    之4 、37之5 、37之6 、38、42所示之物，暨盛裝上開第二
    級毒品甲基安非他命之外包裝袋、燒杯及塑膠桶等共7 個；
    以及乙○○所有供與丙○○、丁○○共同犯製造第二級毒品
    罪預備之如附表編號26所示之物，37之1 中未經拆封使用之
    注射針筒1 支及37之3 所示物品，因而查獲。
三、案經法務部調查局屏東縣調查站報告臺灣屏東地方法院檢察
    署檢察官偵查起訴。
    理  由
壹、證據能力部分：
    按被告以外之人於審判外之陳述，雖不符刑事訴訟法第159
    條之1 至第159 條之4 之規定，而經當事人於審判程序同意
    作為證據，法院審酌該言詞陳述或書面陳述作成時之情況，
    認為適當者，亦得為證據。當事人、代理人或辯護人於法院
    調查時知有第159 條第1 項不得為證據之情形，而未於言詞
    辯論終結前聲明異議者，視為有前項之同意，同法第159 條
    之5 第1 項、第2 項定有明文。立法意旨在於傳聞證據未經
    當事人之反對詰問予以核實，原則上先予排除，惟若當事人
    已放棄反對詰問權，於審判程序中表明同意該等傳聞證據可
    作為證據，基於尊重當事人對傳聞證據之處分權，及證據資
    料愈豐富，愈有助於真實發見之理念，且強化言詞辯論主義
    ，使訴訟程序得以順暢進行，上開傳聞證據亦均具有證據能
    力。查本案據以認定被告乙○○、丙○○、丁○○犯罪事實
    存否之各被告以外之人之言詞或書面陳述，被告等及檢察官
    於本院審理時，均同意作為證據，且被告等及其辯護人暨檢
    察官於本院言詞辯論終結前，均未聲明異議，而本院審酌該
    言詞陳述及書面陳述作成之情況，未見有何不適當之情形，
    故依前開規定，均得為證據。
貳、實體部分：
一、上開犯罪事實，業據被告乙○○、丙○○、丁○○於偵查及
    本院審理中坦白承認（見偵卷一第307 至309 頁、偵卷二第
    8 頁，本院卷第124 頁），並有現場照片、通訊監察書及通
    訊監察作業報告表通聯內容摘要、行動電話申請及通聯紀錄
    、搜索票、搜索扣押筆錄、扣押物品目錄表、法務部調查局
    98年10月6 日調科壹字第09800503580 號鑑定書，製毒手冊
    影本、毒品製造工廠之介紹及勘查要領等資料附卷可證（見
    法務部調查局臺北市調查處卷第5 至8 頁，偵卷一第15至21
    、73至136 、225 至265 頁，本院卷第54至60、72至86、98
    至111 頁）。因法務部調查局臺北市調查處於98年8 月13日
    下午5 時15分許，持本院核發98年度聲搜字第529 號搜索票
    ，前往屏東縣九如鄉○○街41巷28號執行搜索，扣得如附表
    所示之物，有前述搜索票、搜索扣押筆錄、扣押物品目錄表
    、現場照片等資料在卷足證；如附表編號1 、6 至8 、10、
    12、14、16、18至22、31、36、37之1 、39、42所示之物均
    經鑑定，或檢出甲基安非他命成分、或含有以紅磷法製造甲
    基安非他命過程中所需之碘成分（詳附表各該編號之鑑定結
    果欄所示）；其中附表編號1 所示甲基安非他命淨重約50公
    克，純度更高達82.62%；另其中附表編號14、42所示之物則
    屬一般以紅磷法製造甲基安非他命反應所需之化工原料；而
    扣案如附表編號38所示製毒手冊（參本院卷第54至60頁），
    繕有「抽取」、「煮紅磷」、「作鹼基」、「抽取成品」、
    「成品」等步驟，及「注意事項」等內容，均核與以紅磷法
    製造甲基安非他命過程相符，足徵在上開地點扣案如附表之
    甲基安非他命，均係以紅磷法製造，且確有業經純化階段完
    成之成品。從而，本案事證明確，被告乙○○、丙○○、丁○○之犯行，均堪認定。因本案被告等係以紅磷法製造甲基
    安非他命，即相較他法，並不須經過三階段中之第二階段氫
    化反應（參本院卷第80頁刑事警察局鑑識科毒品製造工廠之
    介紹及勘查要領）；且現場查獲之甲基安非他命純度有高達
    82.62%者，亦同時扣得有紅磷、碘等原料，如前述，被告丙○○、丁○○亦曾自扣案如附表編號1 所示甲基安非他命中
    ，取出部分吸食耗用，業據被告丙○○、丁○○於本院審理
    中陳述在卷（參本院卷第133 頁至第133 頁背面），是被告
    乙○○之辯護人以：未見原料碘扣案，且扣案甲基安非他命
    純度僅約20% ，應認未完成製造甲基安非他命過程中之第二
    階段，且如尚無法供施用，即非屬成品云云為被告乙○○辯
    護，容有誤會。
二、核被告乙○○、丙○○、丁○○所為，均係犯毒品危害防制
    條例第4 條第2 項之製造第二級毒品罪。渠等製造第二級毒
    品進而持有，該持有之低度行為應為製造之高度行為所吸收
    ，不另論罪。被告乙○○、丙○○、丁○○間就上開犯行，
    有犯意聯絡及行為分擔，均為共同正犯。被告乙○○、丙○○、丁○○各有如事實欄一所示之前科及執行紀錄，有臺灣
    高等法院被告前案紀錄表可按，渠等於各自前案之有期徒刑
    執行完畢後，5 年以內故意再犯本件有期徒刑以上之罪，均
    為累犯，應依刑法第47條第1 項規定，分別加重其刑；然因
    刑法第65條第1 項規定，無期徒刑不得加重，是就被告乙○○、丙○○、丁○○所為製造第二級毒品罪，依法僅就有期
    徒刑及罰金刑部分加重其刑。起訴書及追加起訴書漏未就被
    告乙○○、丙○○部分論以累犯，應予補充。又凡於偵查及
    審判中之歷次陳述，各有1 次以上之自白，即已合致毒品危
    害防制條例第17條第2 項規定之要件（最高法院98年度台上
    字第7231號判決意旨參照），是被告丁○○於偵查中固曾否
    認犯行，然不影響其於偵查中曾經自白之事實；準此，應認
    被告乙○○、丙○○、丁○○各均於偵查及審判中自白，應
    依毒品危害防制條例第17條第2 項規定，各減輕其刑，並就
    有期徒刑及罰金刑部分先加後減之。另按犯毒品危害防制條
    例第4 條第2 項販賣第二級毒品罪，供出毒品來源，因而破
    獲者，依修正前同條例第17條規定得減輕其刑（98年5 月20
    日修正公布為「供出毒品來源，因而查獲其他正犯或共犯者
    ，減輕或免除其刑」）。其所稱「供出毒品來源，因而破獲
    者」，係指被告供出毒品來源之有關資料，諸如前手之姓名
    、年籍、住居所、或其他足資辨別之特徵等，使調查或偵查
    犯罪之公務員因而對之發動調查或偵查並破獲者而言。申言
    之，被告之「供出毒品來源」，與調查或偵查犯罪之公務員
    對之發動調查或偵查並進而破獲之間，論理上須具有先後且
    相當之因果關係，固非謂被告一有「自白」、「指認」毒品
    來源之人，而破獲在後，即得依上開規定予以減刑（最高法
    院98年度台上字第6331號判決意旨參照）。經查，本件係因
    法務部調查局臺北市調查處依臺灣臺北地方法院核發之通訊
    監察書，針對被告乙○○所使用特定序號行動電話執行通訊
    監察，於實施通訊監察期間見與被告丙○○之對話內容，乃
    研判2 人從事毒品製造，並已推由被告乙○○購買製造毒品
    之化學原料及器具；其後，該調查處即轉請法務部調查局屏
    東縣調查站向本院聲請搜索，經本院核發搜索票後，由法務
    部調查局臺北市調查處人員前往執行搜索，因而查獲等情，
    有通訊監察作業報告表譯文摘要、通訊監察書及電話附表、
    本院搜索票及法務部調查局臺北市調查處逮捕通知書在卷可
    憑（見98年度警聲搜字第594 號卷第16至27、29至30頁）；
    是於被告丙○○供出被告乙○○之前，調查犯罪之公務員已
    有相當證據，合理懷疑被告乙○○涉嫌與被告丙○○共同製
    造毒品，難認嗣後循線查緝被告乙○○，與被告丙○○供出
    共同製造之人為被告乙○○間，具有相當之因果關係，自無
    法適用上開規定予以減刑。再按毒品危害防制條例第17條規
    定，犯同條例第4 條第1 項至第4 項、第5 條第1 項至第4
    項前段、第6 條第1 項至第4 項、第7 條第1 項至第4 項、
    第8 條第1 項至第4 項、第10條或第11條第1 項、第2 項之
    罪，供出毒品來源，因而破獲者，得減輕其刑。其立法用意
    ，旨在鼓勵被告供出其所製造、運輸、販賣或持有之毒品來
    源，俾追究出該毒品之前手，以澈底清除毒品氾濫。故所謂
    「供出毒品來源」係指具體供出上游之毒品來源，以防止毒
    品之蔓延而言。如僅供出共犯，而未供出上游之毒品來源，
    即不得依前開法條減輕其刑（最高法院95年台上字第489 號
    判決意旨參照）。現行之毒品危害防制條例第17條雖前於98
    年5 月20日修正公布，其第1 項規定修正為：犯第4 條至第
    8 條、第10條或第11條之罪，供出毒品來源，因而查獲其他
    正犯或共犯者，減輕或免除其刑。關於減輕刑罰之要件，除
    所犯罪名之範圍變更，並將因而查獲之對象自「所供出之毒
    品來源」，擴及凡「查獲其他正犯或共犯者」均有適用；然
    其中「供出毒品來源」之要件則一，即上開判決意旨關於此
    要件之說明，仍應援用。職是，如未具體供出上游之毒品來
    源，僅供出共犯，縱有依其供述因而查獲其他正犯或共犯者
    ，猶不能依上開規定減輕或免除其刑。矧考該條文修法意旨
    ，係依學者研究及實務運作顯示，過度重刑化之嚴刑峻法刑
    事政策並不足以遏阻犯罪，抗制犯罪最有效之方法乃在於有
    效之追訴犯罪及儘速判決確定。基於有效破獲上游之製造、
    販賣、運輸毒品組織，鼓勵毒販供出毒品來源之上手，有效
    供給斷絕供給之緝毒工作，對於查獲之毒販，願意供出毒品
    來源，因而查獲其他正犯或共犯者，採行寬厚之刑事政策，
    爰修正現行條文，擴大適用範圍並規定得免除其刑，列為第
    1 項（參照行政院提案修正毒品危害防制條例第17條之說明
    ）。顯見所稱「因而查獲其他正犯或共犯」，係針對販賣毒
    品之人始有適用；以製造毒品者而言，其本身為毒品產出源
    頭，要無他上游之毒品來源，即無從依前開法條減輕其刑；
    被告丙○○辯護人認被告丙○○應適用毒品危害防制條例第
    17 條 第1 項規定減輕其刑，非無誤會。爰審酌本案查扣如
    附表所示甲基安非他命數量非微，又扣案鹵水中含甲基安非
    他命之純度比例，如換算純質淨重，數量亦鉅，倘經加工完
    成流出市面，對於社會之危害不言而喻，被告乙○○、丙○○、丁○○等之犯罪情節難謂輕微；惟考量被告丙○○係因
    經濟困難，乃起意製造第二級毒品，以渠3 人參與程度而言
    ，被告乙○○所悉之製毒技術、方式，實為製毒過程中不可
    或缺，又購置提供製造甲基安非他命所需器具、原料，情節
    洵較被告丙○○、丁○○等人為重；被告丙○○則為提議製
    毒者，並提供場所，渠參與程度當屬次之；被告丁○○係與
    被告丙○○一同循被告乙○○轉授之方式製造甲基安非他命
    ，不過提供勞力，經斟酌被告乙○○、丙○○、丁○○對於
    本件犯行之行為分擔程度、主導地位不同，及渠等智識程度
    、犯罪手段、動機、目的等一切情狀，爰認檢察官就被告丙○○、丁○○部分，均具體求處有期徒刑8 年之刑度，猶嫌
    過重，爰分別量處如主文所示之刑。
三、沒收及沒收銷燬部分：
（一）扣案如附表編號1 、6 至8 、10、12、39所示甲基安非他
      命（不含盛裝之外包裝、燒杯、外桶），均驗得甲基安非
      他命成分，如前所述，為查獲之毒品，應毒品危害防制條
      例第18條第1 項前段規定，宣告沒收銷燬之。
（二）扣案如附表編號2 至5 、9 、11、13至15、17至25、27至
      35、37之2 、37之4 、37之5 、37之6 、38、42所示之物
      ，及扣案如附表編號37之1 中使用過之注射針筒1 支部分
      或經檢出殘有甲基安非他命成分、或含有以紅磷法製造甲
      基安非他命過程中所需之碘成分，如前述，餘未檢出甲基
      安非他命或碘成分者，客觀上有經清洗即可反覆使用者，
      又均屬扣案如附表編號38所示製毒手冊中記載之製毒步驟
      、過程中所需物品；另被告丁○○、丙○○應係以如附表
      編號16、36所示吸食器施用甲基安非他命，此詳被告丙○○、丁○○於偵查中之供詞即明（見偵卷一第67、144 頁
      ），可認扣案殘有甲基安非他命之注射針筒應非渠等施用
      甲基安非他命所用，而為製造甲基安非他命過程中所用工
      具；且上開物品均為被告乙○○購買，當係被告乙○○所
      有，又屬供與被告丙○○、丁○○共同犯本件製造第二級
      毒品甲基安非他命所用之藥劑、器械及設備，業據被告乙○○、丙○○、丁○○分別於偵查及本院審理中供述明確
      （見偵卷一第368 頁、偵卷二第7 頁，本院卷第132 頁至
      第132 頁背面）；本院審理中供述：其中部分物品雖殘有
      甲基安非他命，經驗上應非不得析離，是如附表編號2 至
      5 、9 、11、13至15、17至25、27至35、37之1 中使用過
      之注射針筒1 支、37之2 、37之4 、37之5 、37之6 、38
      、42所示之物及盛裝扣案如附表編號1 、6 至8 、10、12
      、39所示甲基安非他命之外包裝、燒杯、外桶各1 個，均
      應依毒品危害防制條例第19條第1 項規定，並依共同正犯
      應共同負責之法理，於被告乙○○、丙○○、丁○○所犯
      罪名項下均宣告沒收之。
（三）扣案如附表編號26所示之物，37之1 中未經拆封使用之注
      射針筒1 支及37之3 所示之物，均為被告乙○○所有，供
      與丙○○、丁○○共同製造甲基安非他命預備之物，依刑
      法第38條第1 項第2 款規定，及共同正犯應共同負責之法
      理，於被告乙○○、丙○○、丁○○所犯罪名項下均為沒
      收之諭知。
（四）依卷附通訊監察監察譯文內容（見法務部調查局臺北市調
      查處卷第18至19頁），及被告丙○○於警詢中之供述（見
      法務部調查局臺北市調查處卷第2 頁背面至3 頁），可知
      被告丙○○曾持用門號0000000000、0000000000號行動電
      話，與被告乙○○所持門號0000000000號行動電話聯絡，
      告知被告乙○○如何前往製毒場所地點，並以之向被告乙○○詢問確認製造甲基安非他命步驟，亦曾以門號000000
      0000號傳發簡訊致被告乙○○，要求回撥門號0000000000
      號行動電話聯絡，俾詢問是否教授製造甲基安非他命；餘
      被告乙○○、丙○○、丁○○間之通話，則僅單純聯絡談
      話、約見，尚無從認與本案製造第二級毒品行為間有何關
      聯。而因被告丙○○於警詢供述：上開門號係向親友商借
      使用等語明確（見法務部調查局臺北市調查處卷第2 頁背
      面），被告乙○○持用之門號0000000000號行動電話亦非
      登記為被告乙○○或共犯丙○○、丁○○所有，有上開各
      行動電話門號申請登記資料在卷可證（見偵卷一第163 頁
      本院卷第102 、105 至106 、110 頁），且行動電話亦可
      能非持用人所有（即借用他人所有行動電話撥打使用之情
      形）；是無證據證明如附表編號40至41所示之物為被告乙○○、丙○○、丁○○所有，部分門號亦無從認定供犯製
      造第二級毒品罪所用，即難認與被告等共同製造甲基安非
      他命犯行，具有直接關聯性；另如附表編號16、36所示吸
      食器，則為被告丙○○、丁○○施用第二級毒品所用之物
      ，與本案被訴製造第二級毒品犯行當無所涉，職此，扣案
      如附表編號16、36、40至41所示之物，均不予宣告沒收之
      。至被告乙○○用以搭載被告丁○○前往製毒地點之車牌
      號碼9496-UP 號自用小客車為彭玉群所有，有車籍資料作
      業詳細畫面在卷可憑（見偵卷一第219 頁），因非被告乙○○或共犯丙○○、丁○○所有，亦不予宣告沒收，附此
      敘明。
據上論斷，應依刑事訴訟法第299條第1項前段，毒品危害防制條
例第4 條第2 項、第17條第2 項、第18條第1 項前段、第19條第
1項 ，刑法第11條、第28條、第47條第1 項、第38條第1 項第2
款，判決如主文。
本案經檢察官潘國威到庭執行職務。
中    華    民    國    99    年    2     月    2     日
                  刑事第三庭    審判長法  官  邱明弘
                                      法  官  陳怡先
                                      法  官  戴韻玲
以上正本證明與原本無異。
如不服本判決應於收受判決後10日內向本院提出上訴書狀，並應
敘述具體理由；其未敘述上訴理由者，應於上訴期間屆滿後20日
內向本院補提理由書（均須按他造當事人之人數附繕本）「切勿
逕送上級法院」。
中    華    民    國    99    年    2     月    2     日
                                      書記官  張語恬
附錄法條：
毒品危害防制條例第4 條第2 項
製造、運輸、販賣第二級毒品者，處無期徒刑或七年以上有期徒
刑，得併科新臺幣一千萬元以下罰金。
附表
┌──┬──────────────┬───┬─────────────────────────┐
│編號│物品名稱                    │數量  │鑑定結果（見偵卷一第225 至228 頁之法務部調查局98年│
│    ├──────────────┴───┤10月6 日調科壹字第09800503580 號鑑定書）          │
│    │（編號1 至42所示物品名稱及數量均依偵│                                                  │
│    │卷一第18至21頁扣押物品目錄表記載）  │                                                  │
├──┼──────────────┬───┼─────────────────────────┤
│1   │安非他命成品                │400 克│含甲基安非他命成分，淨重約50公克，純度82.62%，純質│
│    │                            │      │淨重約41.31 公克，空瓶重約350 公克；並含有以紅磷法│
│    │                            │      │製造甲基安非他命過程中所需之碘成分                │
├──┼──────────────┼───┼─────────────────────────┤
│2   │安非他命粗產物              │5 公斤│                                                  │
├──┼──────────────┼───┼─────────────────────────┤
│3   │安非他命粗產物              │5 公斤│                                                  │
├──┼──────────────┼───┼─────────────────────────┤
│4   │安非他命粗產物              │5 公斤│                                                  │
├──┼──────────────┼───┼─────────────────────────┤
│5   │安非他命粗產物              │8 公斤│                                                  │
├──┼──────────────┼───┼─────────────────────────┤
│6   │安非他命鹵水                │24公斤│均含甲基安非他命成分，淨重共約4 萬1,90 0公克，純度│
├──┼──────────────┼───┤5.08% ，純質淨重約2,128.52 公 克，空桶共重約1,500 │
│7   │安非他命鹵水                │20公斤│公克；均含有以紅磷法製造甲基安非他命過程中所需之碘│
│    │                            │      │成分                                              │
├──┼──────────────┼───┼─────────────────────────┤
│8   │安非他命鹵水                │7 公斤│含甲基安非他命成分，淨重約5,550 公克，純度5.20% ，│
│    │                            │      │純質淨重約288.6 公克，空桶重約750 公克；並含有以紅│
│    │                            │      │磷法製造甲基安非他命過程中所需之碘成分            │
├──┼──────────────┼───┼─────────────────────────┤
│9   │安非他命鹵水                │16公斤│                                                  │
├──┼──────────────┼───┼─────────────────────────┤
│10  │安非他命鹵水                │17公斤│含甲基安非他命成分，淨重約1 萬6, 050公克，純度    │
│    │                            │      │5.36% ，純質淨重約86 0.28 公克，空桶重約750 公克；│
│    │                            │      │並含有以紅磷法製造甲基安非他命過程中所需之碘成分  │
├──┼──────────────┼───┼─────────────────────────┤
│11  │溶劑                        │6 桶  │                                                  │
├──┼──────────────┼───┼─────────────────────────┤
│12  │安非他命鹵水（燒瓶裝）      │5 公斤│含甲基安非他命成分，淨重約2,050 公克，純度22.55%，│
│    │                            │      │純質淨重約462.28公克，空瓶重約2,500 公克；並含有以│
│    │                            │      │紅磷法製造甲基安非他命過程中所需之碘成分          │
├──┼──────────────┼───┼─────────────────────────┤
│13  │鹽酸                        │9 瓶  │                                                  │
├──┼──────────────┼───┼─────────────────────────┤
│14  │紅磷                        │1 瓶  │符合一般以紅磷法製造甲基安非他命反應所需之化工原料│
├──┼──────────────┼───┼─────────────────────────┤
│15  │氫氧化鈉                    │1 瓶  │                                                  │
├──┼──────────────┼───┼─────────────────────────┤
│16  │安非他命吸食器              │1 個  │有甲基安非他命成分殘留                            │
├──┼──────────────┼───┼─────────────────────────┤
│17  │加熱器                      │3 個  │                                                  │
├──┼──────────────┼───┼─────────────────────────┤
│18  │電磁爐                      │1 個  │有甲基安非他命成分殘留；並含有以紅磷法製造甲基安非│
│    │                            │      │他命過程中所需之碘成分                            │
├──┼──────────────┼───┼─────────────────────────┤
│19  │分液漏斗                    │2 組  │其中編號19之1 之該組有甲基安非他命成分殘留；並含有│
│    │                            │      │以紅磷法製造甲基安非他命過程中所需之碘成分        │
├──┼──────────────┼───┼─────────────────────────┤
│20  │圓底燒瓶                    │1 個  │有甲基安非他命成分殘留；並含有以紅磷法製造甲基安非│
│    │                            │      │他命過程中所需之碘成分                            │
├──┼──────────────┼───┼─────────────────────────┤
│21  │燒杯                        │2 個  │有甲基安非他命成分殘留；並含有以紅磷法製造甲基安非│
│    │                            │      │他命過程中所需之碘成分                            │
├──┼──────────────┼───┼─────────────────────────┤
│22  │量杯                        │4 個  │有甲基安非他命成分殘留                            │
├──┼──────────────┼───┼─────────────────────────┤
│23  │磅秤                        │1 個  │                                                  │
├──┼──────────────┼───┼─────────────────────────┤
│24  │電子秤                      │1 個  │                                                  │
├──┼──────────────┼───┼─────────────────────────┤
│25  │漏斗                        │3 個  │                                                  │
├──┼──────────────┼───┼─────────────────────────┤
│26  │濾紙                        │1 盒  │應為酸鹼檢測試紙，見偵卷第250 頁照片及法務部調查局│
│    │                            │      │註記說明                                          │
├──┼──────────────┼───┼─────────────────────────┤
│27  │分餾管                      │2 支  │                                                  │
├──┼──────────────┼───┼─────────────────────────┤
│28  │溫度計                      │2 支  │                                                  │
├──┼──────────────┼───┼─────────────────────────┤
│29  │虹吸管                      │4 支  │                                                  │
├──┼──────────────┼───┼─────────────────────────┤
│30  │濾網                        │1 支  │                                                  │
├──┼──────────────┼───┼─────────────────────────┤
│31  │鐵鍋                        │3 個  │有甲基安非他命成分殘留；並含有以紅磷法製造甲基安非│
│    │                            │      │他命過程中所需之碘成分                            │
├──┼──────────────┼───┼─────────────────────────┤
│32  │PH計                        │1 個  │                                                  │
├──┼──────────────┼───┼─────────────────────────┤
│33  │PH標準液                    │2 瓶  │                                                  │
├──┼──────────────┼───┼─────────────────────────┤
│34  │水瓢                        │1 個  │                                                  │
├──┼──────────────┼───┼─────────────────────────┤
│35  │強酸強鹼液                  │3 個  │應為強鹼，見偵卷第255 至256 頁照片及法務部調查局註│
│    │                            │      │記說明                                            │
├──┼──────────────┼───┼─────────────────────────┤
│36  │安非他命吸食器              │1 個  │有甲基安非他命成分殘留                            │
├──┼──────────────┼───┼─────────────────────────┤
│37  │製毒工具                    │1 批  │編號37之1 之針筒2 支，其中1 支有甲基安非他命成分殘│
│    │                            │      │留；另1 支未拆封                                  │
│    │                            │      ├─────────────────────────┤
│    │                            │      │編號37之2 為橡皮管連接線1 批                      │
│    │                            │      ├─────────────────────────┤
│    │                            │      │編號37之3 為未拆封之濾紙1 包                      │
│    │                            │      ├─────────────────────────┤
│    │                            │      │編號37之4 為試管架及底座1 組                      │
│    │                            │      ├─────────────────────────┤
│    │                            │      │編號37之5 為木製鏟1 支                            │
│    │                            │      ├─────────────────────────┤
│    │                            │      │編號37之6 為湯匙9 支                              │
├──┼──────────────┼───┼─────────────────────────┤
│38  │製毒手冊                    │1 本  │                                                  │
├──┼──────────────┼───┼─────────────────────────┤
│39  │安非他命成品                │1 克  │含甲基安非他命成分，淨重0.54公克，空包裝重1.99公克│
│    │                            │      │；並含有以紅磷法製造甲基安非他命過程中所需之碘成分│
├──┼──────────────┼───┼─────────────────────────┤
│40  │SAMSUNG 行動電話及SIM 卡6 張│1 包  │                                                  │
├──┼──────────────┼───┼─────────────────────────┤
│41  │G-PLUS及Santec行動電話      │2 支  │                                                  │
├──┼──────────────┼───┼─────────────────────────┤
│42  │碘                          │1 箱  │符合一般以紅磷法製造甲基安非他命反應所需之化工原料│
└──┴──────────────┴───┴─────────────────────────┘

司法院資訊處製作；財團法人民間司法改革基金會備份。
